【裁判字號】    98,訴,3952
【裁判日期】    990122
【裁判案由】    毒品危害防制條例
【裁判全文】
臺灣板橋地方法院刑事判決              98年度訴字第3952號
公  訴  人  臺灣板橋地方法院檢察署檢察官
被      告  甲○○
上列被告因違反毒品危害防制條例案件，經檢察官提起公訴（98
年度毒偵字第6735號），本院依簡式審判程序審理後，判決如下
：
    主    文
甲○○施用第一級毒品，累犯，處有期徒刑柒月。扣案第一級毒
品海洛因合計驗餘淨重零點捌伍零公克，沒收銷燬之；包裹上
開海洛因之包裝袋柒個，沒收之。
    事    實
一、甲○○前因施用毒品案件，經臺灣桃園地方法院以93年度毒
    聲字第1332號裁定送觀察、勒戒，經觀察、勒戒後，認無繼
    續施用毒品之傾向，於民國93年10月29日執行完畢釋放出臺
    灣桃園看守所附設勒戒所，並於93年11月11日由臺灣桃園地
    方法院檢察署檢察官以93年度毒偵字第4090號為不起訴處分
    確定。其另因搶奪案件，經臺灣臺北地方法院以95年度訴字
    第1834號判決判處有期徒刑7 月、7 月確定，嗣前開刑期均
    經同院以96年度聲減字第276 號裁定予以減刑，並定應執行
    有期徒刑4 月確定，甫於96年7 月16日縮刑期滿執行完畢。
二、詎甲○○仍不知悔改，於前開觀察、勒戒執行完畢釋放後5
    年內，基於施用第一級毒品之犯意，於98年9 月10日中午12
    時許，在臺北縣三重市○○街210 巷2 號2 樓之5 居住處內
    ，以針筒摻水注射之方式，施用第一級毒品海洛因1 次。嗣
    於同日晚間10時許，為警在臺北縣三重市○○街112 巷45弄
    1 號前查獲甲○○，並當場扣得其所有之海洛因4 包，而經
    甲○○自願帶同警員至前址居住處搜索後，再扣得其所有之
    海洛因3 包（本案查扣海洛因共7 包，合計淨重0.3870公克
    、合計驗餘淨重0.3850公克）。
三、案經臺北縣政府警察局三重分局移請臺灣板橋地方法院檢察
    署檢察官偵查後提起公訴。
    理    由
一、本案被告甲○○所犯係死刑、無期徒刑、最輕本刑為3 年以
    上有期徒刑以外之罪，其於準備程序中就被訴事實為有罪之
    陳述，經本院告知簡式審判程序之旨，並聽取公訴人、被告
    之意見後，經合議庭裁定由受命法官獨任進行簡式審判程序
    審理，合先敘明。
二、上揭犯罪事實，業據被告甲○○於警詢、檢察官訊問及本院
    審理時均坦承不諱，並有搜索扣押筆錄暨扣押物品目錄表2
    份及照片12張附卷可稽，而其於98年9 月10日為警查獲經採
    集尿液送台灣檢驗科技股份有限公司囑託鑑定結果，確呈嗎
    啡（按海洛因經施用進入人體後，係水解還原成嗎啡，再代
    謝排出體外，業據行政院衛生署藥物食品檢驗局以73藥檢壹
    字第030221號函文說明綦詳，而為本院辦理施用第一級毒品
    案件職務上所已知）之陽性反應，有該公司98年9 月24日濫
    用藥物檢驗報告1 份在卷可稽；另同日為警扣案之白色粉末
    7 包，經送交通部民用航空局航空醫務中心鑑驗，合計淨重
    0.3870公克、合計驗餘淨重0.3850公克，檢出海洛因成分，
    亦有該中心98年9 月30日航藥鑑字第0984948 號毒品鑑定書
    1 件在卷可憑，均足以佐證被告自白與事實相符，堪以採信
    。再被告前因施用毒品案件，經臺灣桃園地方法院以93年度
    毒聲字第1332號裁定送觀察、勒戒，經觀察、勒戒後，認無
    繼續施用毒品之傾向，於93年10月29日執行完畢釋放出臺灣
    桃園看守所附設勒戒所，並於93年11月11日由臺灣桃園地方
    法院檢察署檢察官以93年度毒偵字第4090號為不起訴處分確
    定等情，有臺灣高等法院被告前案紀錄表1 份附卷可稽，足
    徵被告經觀察、勒戒執行完畢釋放後，5 年以內再為本案施
    用海洛因之事證明確，被告犯行洵堪認定。
三、按海洛因屬毒品危害防制條例第2 條第2 項第1 款規定之第
    一級毒品，是核被告甲○○所為，係犯毒品危害防制條例第
    10條第1 項之施用第一級毒品罪。被告為施用海洛因而持有
    海洛因之低度行為，為其施用第一級毒品之高度行為所吸收
    ，不另論罪。查被告前因搶奪案件，經臺灣臺北地方法院以
    95年度訴字第1834號判決判處有期徒刑7 月、7 月確定，嗣
    前開刑期均經同院以96年度聲減字第276 號裁定予以減刑，
    並定應執行有期徒刑4 月確定，甫於96年7 月16日縮刑期滿
    執行完畢，有上開臺灣高等法院被告前案紀錄表在卷足徵，
    其於有期徒刑執行完畢5 年內故意再犯本案有期徒刑以上之
    罪，依刑法第47條第1 項規定成立累犯，並應加重其刑。爰
    審酌被告不思尋求正當之身心發展，施用足以導致精神障礙
    、性格異常，甚至造成生命危險之海洛因，戕害一己之身心
    健康，對社會治安可能之危害程度非微，惟其於犯後尚知坦
    認犯行等一切情狀，量處如主文所示之刑，以資懲儆。末查
    ，扣案海洛因合計驗餘淨重0.3850公克，係屬查獲之第一級
    毒品，應依毒品危害防制條例第18條第1 項前段規定，諭知
    沒收銷燬（因檢驗需要而經取用滅失之部分，則不再宣告沒
    收銷燬）；扣案包裹上開海洛因之包裝袋7 個，係用於防止
    海洛因裸露、潮濕，便於攜帶施用，屬被告所有供其施用第
    一級毒品所用之物，業據被告陳明在卷，爰依刑法第38條第
    1 項第2 款規定，併予宣告沒收之。
據上論斷，應依刑事訴訟法第273 條之1 第1 項、第299 條第1
項前段，毒品危害防制條例第10條、第18條第1 項前段，刑法第
11條前段、第47條第1 項、第38條第1 項第2 款，判決如主文。
本案經檢察官馮君傑到庭執行職務。
中    華    民    國    99    年    1     月    22    日
                  刑事第十七庭  法  官  張 兆 光
上列正本證明與原本無異。
如不服本判決，應於判決送達後10日內敘明上訴理由，向本院提
出上訴狀 (應附繕本) ，上訴於臺灣高等法院。其未敘述上訴理
由者，應於上訴期間屆滿後20日內向本院補提理由書「切勿逕送
上級法院」。
                                書記官  曹 秋 冬
中    華    民    國    99    年    1     月    22    日
附錄本案論罪科刑法條：
毒品危害防制條例第10條第1 項
施用第一級毒品者，處6 月以上5 年以下有期徒刑。

司法院資訊處製作；財團法人民間司法改革基金會備份。
